

BERETE MOUHAMAD

Etudiant

+216 56 575 762

mouhamadberete@gmail.com

? Tunis, Ain Zaghouane

Language

- Français
- Anglais (basic)

Références

Frantoman Berete

esiya.edu@gmail.com

Compétences

- ArcGIS | QGIS | ENVI
- AutoCAD & Covadis
- ERDAS IMAGINE
- PIX4D | Agisoft | Microstation
- SQL | PostgreSQL | MySQL
- Web mapping
- Manipulation: Station Total | GPS |
 Niveau
- HTML | CSS | JS | BOOTSTRATP
- Java
- Spring Boot & Spring Security
- Python avec les SIG
- Django (basic)
- Deep Learning (basic)
- Kali Linux (basic)
- Leadership

About Me

En tant qu'étudiant passionné en géomatique et topographie, je maîtrise une gamme diversifiée de compétences. Mon expertise s'étend des logiciels SIG et de photogrammétrie aux outils de conception cartographique. J'ai également acquis des compétences solides en développement web et mobile, y compris HTML, CSS, JavaScript, Bootstrap, ainsi que l'utilisation de Framework tels qu'Angular et Spring Boot.

Experience

Stage Technicien Topographe

De juillet 2020 à novembre 2020 GIS Conakry

- Etudes et Réalisation d'une polygonale réversible
- Assistance dans la préparation des rapports techniques et des documents de présentation des résultats obtenus

Stage Observation Topgraphie

De juin 2023 à septembre 2023 GIS Conakry

- Analyse et interprétation des données collectées pour la création de plans topographiques
- Observation et apprentissage des techniques de topographie sur le terrain

Education

ESAT University

Ingénierie Géomatique Topographie En Cours

Formation Topographie

De juin 2022 à novembre 2022 TEG Tunis, TU, Tunisia

Brevet de Lever a Grande Echelle

De juin 2023 à septembre 2023 ESIYA Conakry, DU, Guinea

Baccalauréat

Depuis 2018 Mahatma Gandhi Guinea

Résume des compétences

Programmation

80 %

Outils du SIG

